# 非同一控制下吸收合并免税处理下的会计处理

提问人：zhoudianrun1982 时间：2019-10-21 19:03:15
非同一控制下的换股吸收合并，A 吸收合并B，B 公司注销，B 公司原股东以原在 B 公司的实收资本金额换成新的 A 公司的股权金额，新的A 公司的实收资本 = 旧 A+ 旧 B（例如原 A 实收资本 200 万，原 B 实收资本100 万，并后新 A 实收资本 300 万），按照准则要求，要按非同一控制企业合并处理，B公司资产、负责按公允价值确认，差异确认为商誉或收益；
但券商提出可以按照 B 公司的账面价值确认资产、负债，理由是该项合并当事各方选择进行免税处理，那么 A 在合并中取得的 B公司有关资产、负债应维持其原账面价值，这样就不存在确认商誉或损益了，请问这样是否正确？是否有相关依据？

回答人：chenyiwei
会计和税务是两个不同的体系，分别依据会计准则和税法规定进行会计处理和税务处理。如果确定本案例属于非同一控制下合并，则被收购的各项可辨认资产、资产均按购买日公允价值入账，并确认商誉或负商誉；对于税法上采用特殊性税务处理方式导致计税基础不变而形成的暂时性差异，需确认递延所得税负债。